【裁判字號】    97,易,1015
【裁判日期】    971224
【裁判案由】    贓物等
【裁判全文】
臺灣桃園地方法院刑事判決              97年度易字第1015號
公  訴  人  臺灣桃園地方法院檢察署檢察官
被      告  甲○○
                    （
            乙○○原名林財喜.
上列被告等因贓物等案件，經檢察官提起公訴（97年度偵字第20
411 號），被告等於準備程序中對檢察官起訴事實為有罪之陳述
，經本院裁定依簡式審判程序審理，判決如下：
    主  文
甲○○犯如附表所示之罪，各處如附表所示之刑。應執行有期徒
刑貳年陸月，扣案之鉗子壹支沒收。
乙○○共同攜帶兇器竊盜，累犯，處有期徒刑捌月，扣案之鉗子
壹支沒收；又寄藏贓物，共罪，均累犯，各處有期徒刑月。
應執行有期徒刑壹年貳月，扣案之鉗子壹支沒收。
    事  實
一、甲○○前有竊盜、麻醉藥品管理條例、強盜等前科紀錄，最
    近1 次於民國94年間贓物案件，先後經本院以94年度桃簡字
    第962 號、94年度壢簡字第2311號判決有期徒刑4 月、3 月
    確定，又因竊盜案件，經本院以95年度易字第20號判決判處
    有期徒刑1 年6 月，上訴後，經臺灣高等法院以95年度上易
    字第1036號判決駁回上訴確定，上開3 罪經本院裁定減刑並
    定應執行有期徒刑1 年確定，入監執行後，甫於96年7 月8
    日執行完畢；乙○○前亦有麻醉藥品管理條例、竊盜、贓物
    等前科紀錄，最近1 次於94年間因施用第二級毒品案件，經
    本院以94年度簡字第77號判決判處有期徒刑5 月確定，入監
    執行後，甫於95年1 月12日執行完畢。詎甲○○、乙○○仍
    不知悔改。
二、甲○○因缺錢花用，竟基於意圖為自己不法所有之各別犯意
    ，或與乙○○基於意圖為自己不法所有之犯意聯絡（指附表
    編號二所示犯行），先後於附表所示之時間、地點，分別以
    附表所示之方式，竊取如附表所示被害人之財物得手（犯罪
    時間、地點、方法、竊得財物、被害人均詳如附表所載）。
三、乙○○明知甲○○所持有之如附表編號三、四、六所示之財
    物，均係甲○○所竊得之贓物，竟基於寄藏贓物之犯意，分
    別於甲○○竊得各該財物後，受甲○○之託，同意將之藏放
    於其位於桃園縣大溪鎮○○路20號其使用之房間內。
四、嗣於97年9 月16日上午11時40分許，經警持搜索票至乙○○
    上開住處執行搜索，當場查獲高淑惠失竊之液晶電視1 台、
    日盛銀行儲金簿39本、印章7 個、皮包1 個、駕駛執照2 張
    ；劉麗珍失竊之耳環2 副；李承益失竊之鑰匙4 串；蔡有期
    失竊之汽車音響擴大機7 組、汽車音響喇叭組6 組、汽車音
    響火箭筒1 個、汽車用機油6 瓶、汽車數位電視盒1 個、行
    動電話2 支等物品，及甲○○所有，供本案附表編號二所示
    竊盜犯行所用之鉗子1 支。同日下午4 時許，經警在桃園縣
    中壢市○○街109 巷口查獲甲○○，並在甲○○使用之W2-5
    252 號自用小客車上，扣得李承益失竊之電腦硬碟1 台；許
    禾助失竊之統一十全雞精6 箱、礦泉水1 箱、貓食4 箱等物
    。
五、案經高淑惠、李承益、許禾助、劉麗珍、李雲貴訴由桃園縣
    政府警察局移送臺灣桃園地方法院檢察署檢察官偵查起訴。
    理  由
一、上開事實有下列證據可資證明：
（一）被告甲○○、乙○○於本院準備程序、審理中之自白。
（二）證人即共犯甲○○於檢察官訊問時之證述。
（三）證人即被害人李雲貴、高淑惠、劉麗珍、李承益、許禾助
      、蔡有期於警詢之證述。
（四）本院搜索票1 紙、桃園縣政府警察局刑事警察大隊搜索扣
      押筆錄2 份、扣押物品目錄表2 份、查獲物品照片。
（五）贓物認領保管單5 紙。扣案被告甲○○所有，供犯附表編
      號二所示加重竊盜犯行所用之鉗子1 支。
二、論罪科刑：
（一）按刑法第321 條第1 項第3 款之攜帶兇器竊盜罪，係以行
      為人攜帶兇器竊盜為其加重要件，此所謂兇器，其種類並
      無限制，凡客觀上足以對人之生命、身體、安全構成威脅
      ，具有危險性之兇器均屬之，且須行竊時攜帶此種具有危
      險性之兇器為已足，並不以攜帶之初有行兇之意圖為必要
      （參見最高法院79年臺上字第5253號判例要旨）。查被告
      甲○○持以為附表編號二犯行之鉗子1 支，長26.5公分，
      金屬材質，質地堅硬，堪認在客觀上足以傷害人之生命、
      身體之器械，為具有危險性之兇器，被告甲○○持上開鉗
      子1 支為附表編號二之竊盜犯行，核其所為，係犯刑法第
      321 條第1 項第3 款攜帶兇器竊盜罪；又被告甲○○所為
      附表編號一、四所示犯行，係以攀爬氣窗踰越安全設備之
      方式行竊，核其附表編號一、四所為，均係犯刑法第321
      條第1 項第2 款之踰越安全設備竊盜；另其如附表編號三
      、五、六所為，均係犯刑法第320 條第1 項之竊盜罪。公
      訴人認被告甲○○如附表一、四所為，均係涉犯刑法第32
      0 條第1 項竊盜罪，尚有未洽，然起訴之基本社會事實同
      一，本院爰變更起訴法條後予以審理之
（二）核被告乙○○所為，係犯刑法第321 條第1 項第3 款之攜
      帶兇器竊盜罪、同法第349 條第2 項之寄藏贓物罪。
（三）被告甲○○、乙○○就附表編號二所示加重竊盜犯行，有
      犯意聯絡及行為分擔，應論以共同正犯。
（四）被告甲○○所犯如附表編號一至六所示各次竊盜犯行間；
      被告乙○○所犯加重竊盜罪、3 次寄藏贓物犯行間，均犯
      意各別，應各予分論併罰之。
（五）被告甲○○、乙○○分別有事實欄所示之科刑及執行紀錄
      ，有卷附臺灣高等法院被告前案紀錄表2 份可稽，其2 人
      於前受有期徒刑執行完畢後，於5 年內故意再犯本件有期
      徒刑以上之各罪，皆為累犯，均應分別依刑法第47條第1
      項規定，分別加重其刑。
（六）爰審酌被告甲○○正值青壯，竟不思循正當途徑獲取所需
      ，任意攫取他人財物，輕忽他人之財產法益，且其前已有
      竊盜之前科紀錄，素行不佳，亦曾因竊盜案件經法院為有
      罪判決確定，仍不知悔改，一再為竊盜犯行，顯有漠視法
      紀之情，自不容輕縱，暨考量其犯罪之手段、動機、目的
      、生活狀況、智識程度、竊取財物之價值，犯後尚能坦承
      ，態度尚稱良好等一切情狀，核情分別量處如主文所示之
      刑，並定其應執行刑。
（七）爰審酌被告乙○○正值壯年，不思以正途取財，與被告甲
      ○○共同竊取他人之物，復受託寄藏來路不明之贓物，危
      害社會治安，然犯後已坦承全部犯行，態度尚佳等一切情
      狀，分別量處如主文所示之刑，並定其應執行之刑。
（八）公訴意旨雖以被告甲○○正值盛年，不思正當工作，經執
      行徒刑完畢未久，復萌竊意，顯有犯罪習慣，而併聲請依
      竊盜犯贓物犯保安處分條例對被告甲○○宣告強制工作等
      語。惟按18歲以上之竊盜犯、贓物犯，有犯罪之習慣者，
      得於刑之執行前，令入勞動場所強制工作，竊盜犯贓物犯
      保安處分條例第3 條第1 項固分別定有明文，然而：(一)保
      安處分係針對受處分人將來之危險性所為之處置，以達教
      化、治療之目的，為刑罰之補充制度。我國現行刑法採刑
      罰與保安處分雙軌制，係在維持行為責任之刑罰原則下，
      為協助行為人再社會化之功能，以及改善行為人潛在之危
      險性格，期能達成根治犯罪原因、預防犯罪之特別目的。
      是保安處分中之強制工作，旨在對嚴重職業性犯罪及欠缺
      正確工作觀念或無正常工作因而習慣犯罪者，強制其從事
      勞動，學習一技之長及正確之謀生觀念，使其日後重返社
      會，能適應社會生活。故保安處分應受比例原則之規範，
      使保安處分之宣告，與行為人所為行為之嚴重性、行為人
      所表現之危險性及對於行為人未來行為之期待性相當之意
      旨而制定，而由法院視行為人之危險性格，決定應否令入
      勞動處所強制工作，以達預防之目的。(二)查被告甲○○前
      於80、87、88、94年間已有多次竊盜前案紀錄，有前開卷
      附臺灣高等法院被告前案紀錄表可考，惟前開竊盜犯罪時
      間分散，難認有犯罪之習性或習慣，尚不能因被告甲○○
      前犯竊盜罪經刑之宣告及執行後，又再犯本案竊盜罪，即
      認對被告甲○○施以刑罰之宣告，係屬無效或不足，況改
      正本案被告甲○○免於再犯竊盜犯行之方法，並非僅有執
      行強制工作之保安處分一途，強制工作又屬對於人身自由
      之長期嚴格限制，揆諸前開說明，難認非使被告甲○○為
      強制工作外，已無其他方法使為處罰及教化，本院因認對
      被告甲○○宣告如主文所示之有期徒刑，應已足收教化及
      預防之目的，尚無應宣告令予強制工作之必要，以符比例
      原則，併予敘明。
（九）扣案之鉗子1 支，係被告甲○○所有，供其與被告乙○○
      共犯附表編號二所示之竊盜犯行所用之物，業據被告甲○
      ○自承在卷（見本院卷第59頁），應依刑法第38條第1 項
      第2 款規定，宣告沒收。除前開應宣告沒收之物外，本案
      其餘扣案物品，被告2 人均否認與本案犯罪有關，既查無
      證據證明係供本件犯罪所用或犯罪預備之物，或因犯罪所
      生或所得之物，亦非違禁物，自乏沒收之依據，爰不宣告
      沒收。
據上論斷，應依刑事訴訟法第273 條之1 第1 項、第299 條第1
項前段、第300 條，刑法第28條、第320 條第1 項、第321 條第
1 項第2 款、第3 款、第349 條第2 項、第47條第1 項、第51條
第5 款、第38條第1 項第2 款，刑法施行法第1 條之1 第1 項、
第2 項前段，判決如主文。
本案經檢察官周芝君到庭執行職務。
中    華    民    國    97    年    12    月    24    日
                     刑事第十二庭  法  官  許雅婷
以上正本證明與原本無異。
如不服本判決，應於判決送達後10日內向本院提出上訴狀（應附
繕本），其未敘述上訴理由者，應於上訴期間屆滿後20日內補提
理由書狀於本院，上訴於臺灣高等法院。
                                  書記官   吳玉蘭
中    華    民    國    97    年    12    月    25    日
附錄本案論罪科刑法條全文：
中華民國刑法第320條
意圖為自己或第三人不法之所有，而竊取他人之動產者，為竊盜
罪，處5 年以下有期徒刑、拘役或5 百元以下罰金。
意圖為自己或第三人不法之利益，而竊佔他人之不動產者，依前
項之規定處斷。
前二項之未遂犯罰之。
中華民國刑法第321條
犯竊盜罪而有左列情形之一者，處6 月以上、5 年以下有期徒刑
：
一、於夜間侵入住宅或有人居住之建築物、船艦或隱匿其內而犯
    之者。
二、毀越門扇、牆垣或其他安全設備而犯之者。
三、攜帶兇器而犯之者。
四、結夥三人以上而犯之者。
五、乘火災、水災或其他災害之際而犯之者。
六、在車站或埠頭而犯之者。
前項之未遂犯罰之。
中華民國刑法第349條
收受贓物者，處3 年以下有期徒刑、拘役或5 百元以下罰金。
搬運、寄藏、故買贓物或為牙保者，處5 年以下有期徒刑、拘役
或科或併科1 千元以下罰金。
因贓物變得之財物，以贓物論。
附表：
┌──┬──────┬──────┬──────┬─────┬────┬───────────┐
│編號│  犯罪時間  │  犯罪地點  │  犯罪方法  │ 竊得財物 │被 害 人│應處罪刑及減得之刑    │
├──┼──────┼──────┼──────┼─────┼────┼───────────┤
│ 一 │97年7 月底某│桃園縣中壢市│踰越氣窗安全│現金1 萬餘│李雲貴  │甲○○踰越安全設備竊盜│
│    │日          │龍岡路1 段14│設備進入後，│元        │        │，累犯，處有期徒刑柒月│
│    │            │3 號「阿貴快│徒手竊取之。│          │        │。                    │
│    │            │炒店」      │            │          │        │                      │
├──┼──────┼──────┼──────┼─────┼────┼───────────┤
│ 二 │97年9 月3 日│桃園縣中壢市│(1)甲○○持客│液晶電視1 │高淑惠  │甲○○共同攜帶兇器竊盜│
│    │下午1、2時許│光輝街109 巷│  觀上足以對│台、現金1 │        │，累犯，處有期徒刑捌月│
│    │            │5 號1 樓    │  他人生命、│千元、鑽戒│        │。扣案之鉗子壹支沒收。│
│    │            │            │  身體造成危│1只、皮包1│        │                      │
│    │            │            │  險，可供兇│個、日盛銀│        │乙○○共同攜帶兇器竊盜│
│    │            │            │  器使用之鉗│行儲金簿39│        │，累犯，處有期徒刑捌月│
│    │            │            │  子1 支，剪│本、印章7 │        │。扣案之鉗子壹支沒收。│
│    │            │            │  斷門鎖後入│個、駕駛執│        │                      │
│    │            │            │  內竊取之。│照2張，以 │        │                      │
│    │            │            │(2)乙○○在外│上財物價值│        │                      │
│    │            │            │  把風、得手│約50,000元│        │                      │
│    │            │            │  後負責搬運│。        │        │                      │
│    │            │            │  。        │          │        │                      │
├──┼──────┼──────┼──────┼─────┼────┼───────────┤
│ 三 │97年9月4日下│桃園縣中壢市│徒手竊取。  │耳環2副   │劉麗珍  │甲○○竊盜，累犯，處有│
│    │午4時許     │中福路333巷 │            │          │        │期徒刑月。          │
│    │            │8 號        │            │          │        │                      │
│    │            │            │            │          │        │                      │
│    │            │            │            │          │        │                      │
├──┼──────┼──────┼──────┼─────┼────┼───────────┤
│ 四 │97年9月13日 │桃園縣中壢市│踰越氣窗安全│筆記型電腦│李承益  │甲○○踰越安全設備竊盜│
│    │下午1時許   │光輝街85號「│設備進入後，│1台、電腦 │        │，累犯，處有期徒刑柒月│
│    │            │禾麥藏穗預售│徒手竊取。  │硬碟1台、 │        │。                    │
│    │            │屋」        │            │鑰匙4串， │        │                      │
│    │            │            │            │以上財物價│        │                      │
│    │            │            │            │值約20,000│        │                      │
│    │            │            │            │元。      │        │                      │
├──┼──────┼──────┼──────┼─────┼────┼───────────┤
│ 五 │97年9月13日 │桃園縣平鎮市│見車牌號碼94│統一十全雞│許禾助  │甲○○竊盜，累犯，處有│
│    │晚上8時許   │民族路雙連3 │6-JT號自用小│精6箱、礦 │        │期徒刑月。          │
│    │            │段6巷口明陽 │貨車車門未鎖│泉水1箱、 │        │                      │
│    │            │社區前停車場│，徒手竊取。│貓食4箱， │        │                      │
│    │            │            │            │價值約16,0│        │                      │
│    │            │            │            │00元。    │        │                      │
├──┼──────┼──────┼──────┼─────┼────┼───────────┤
│ 六 │97年9月14日 │桃園縣中壢市│徒手竊取。  │汽車擴大機│蔡有期  │甲○○竊盜，累犯，處有│
│    │下午5、6時許│中華路1段843│            │7組、汽車 │        │期徒刑伍月。          │
│    │            │號1樓修車廠 │            │音響喇叭6 │        │                      │
│    │            │            │            │組、汽車音│        │                      │
│    │            │            │            │響火箭筒1 │        │                      │
│    │            │            │            │個、汽車用│        │                      │
│    │            │            │            │機油6瓶、 │        │                      │
│    │            │            │            │汽車數位電│        │                      │
│    │            │            │            │視盒1組、 │        │                      │
│    │            │            │            │行動電話2 │        │                      │
│    │            │            │            │支，價值約│        │                      │
│    │            │            │            │82,000元。│        │                      │
└──┴──────┴──────┴──────┴─────┴────┴───────────┘


司法院資訊處製作；財團法人民間司法改革基金會備份。
